【裁判字號】    89,易,680
【裁判日期】    900112
【裁判案由】    贓物
【裁判全文】
臺灣新竹地方法院刑事判決                          八十九年度易字第六八號
    公  訴  人  臺灣新竹地方法院檢察署檢察官
    被      告  戊○○
    選任辯護人  梁育純律師
右列被告因贓物案件，經檢察官提起公訴（八十八年度偵字第八四七九號），本院判
決如左：
    主  文
戊○○無罪。
    理  由
一、公訴意旨如附件之起訴書所載。
二、按犯罪事實應依證據認定之，無證據不得推定其犯罪事實，刑事訴訟法第一百五
    十四條定有明文。本件公訴人認被告戊○○涉有刑法第三百四十九條第二項寄藏
    贓物之罪嫌，無非以前開發電機屬被害人乙○○所有而失竊之物，業據被害人乙○○於警訊、檢察官偵查時指明在卷。且共同被告甲○○於警訊、檢察官偵查中
    均供陳被告戊○○知悉該發電機係贓物，且同意銷贓為其論據。訊之被告堅決否
    認於購買時知悉前開發電機係贓物，辯稱，係因友人丁○○以電話聯絡，請伊幫
    忙暫時寄放丁○○友人所有之發電機，經甲○○與其聯絡後，始由甲○○與丙○○將發電機置放於其所有閒置該處之鐵工廠內，不知該發電機係贓物等語。
三、經查：按共同被告不利於己之陳述，固得採為其他共同被告犯罪之證據，惟此項
    不利之陳述，須無瑕疵可指，而就其他方面調查，又與事實相符，始得採為其他
    共同被告犯罪事實之認定（最高法院四十六年台上字第四一九號判例參照），查
    共同被告甲○○於警訊時雖供稱：有向戊○○告知發電機是竊得的，並有叫其代
    找買主事成後答應給其報酬等語（見台灣桃園地方法院檢察署偵查卷第五頁反面
    ），其於檢察官偵查時，雖亦供稱被告戊○○知道是贓物，然其於同日訊問時即
    否認有竊取該發電機，且供陳發電機係丙○○所竊取，要求伊代為出賣，伊當初
    亦不知道該發電機係贓物等語（見同上卷第八十五頁以下），嗣後甲○○於偵查
    中、本院訊問時亦否認有竊取該發電機，並否認有告知被告該發電機係贓物，是
    共同被告甲○○前後供詞矛盾，且其於檢察官初次訊問時，既否認知悉發電機係
    贓物，則被告係自甲○○處收受該發電機者，豈能得知此為贓物？顯見共同被告
    甲○○之供詞瑕疵俱現，顯難遽採。另查，甲○○係先與丁○○聯繫後，經由丁○○引介由甲○○、丙○○共同將發電機載至被告之鐵工廠，甲○○與被告並不
    認識之事實，除據甲○○於檢察官偵查中供述在卷外（見同上偵查卷八十八年五
    月六日、二十四日訊問筆錄），且經本院審理時隔離訊問丁○○、甲○○及被告
    三人，互核三人所供情節亦相符合，是被告辯稱其係經由證人丁○○引介而同意
    甲○○置放發電機於其所經營之鐵工廠內，與甲○○並不認識，應堪採信；是自
    不得以該發電機係甲○○所竊取，即推認被告知悉該物係來源不明之贓物甚明。
    再參以，另共同被告丙○○於檢察官偵查中供稱：「我們東西放在人家那邊，本
    來是要包紅給他，因為他工廠已經關了，算是向他租的」等語，甲○○雖於本院
    訊問時供陳，係向被告以每月新台幣（下同）三萬元之代價租用該廠房，然甲○○自始至終均未供認係向被告租用廠房，且被告所提出之拍賣公告亦載明該廠房
    每月租金三萬元，依理亦無僅擺放發電機即給付每月三萬元租金之可能，是甲○○上述所供亦無足採；顯見被告鐵工廠確係閒置於該處，且未向丙○○、甲○○
    索取任何傭金。再被告果知悉該發電機係贓物，理應速即變賣以取得傭金，亦無
    將發電機置放該處三月餘之可能。綜上，共同被告甲○○所為不利於被告之供詞
    ，非但瑕疵俱在，且與本院所調查之事證不相適合，揆諸首開判例意旨，自不得
    單以共同被告甲○○有瑕疵之供詞，即遽認被告明知該發電機係贓物至明。此外
    ，復查無其他積極證據足認被告有何寄藏贓物之犯行，揆諸前揭說明，尚不能證
    明被告犯罪，自應為被告無罪之諭知。
四、據上論斷，應依刑事訴訟法第三百零一條第一項，判決如主文。
本案經檢察官林鳳師到庭執行職務。
中      華      民      國    九十    年      一      月     十二     日
                                臺灣新竹地方法院刑事第一庭
                                    法  官  滕治平
右正本證明與原本無異。
如不服本判決，應於判決送達後十日內向本院提出上訴狀( 應附繕本 )，上訴於
臺灣高等法院。
                                    書記官  江靜玲
中      華      民      國    九十    年      一      月     十五     日


司法院資訊處製作；財團法人民間司法改革基金會備份。
